臺灣臺中地方法院刑事判決　　　　　　　　　　　　九十一年度訴緝字第五四號
　　公　訴　人　臺灣臺中地方法院檢察署檢察官
　　被　　　告　乙○○
右列被告因違反毒品危害防制條例案件，經檢察官提起公訴（九十年度毒偵字第二七
○一號），本院判決如左：
    主  文
乙○○連續施用第一級毒品，累犯，處有期徒刑壹年參月。
    事  實
一、乙○○前於民國（下同）八十五年間因犯竊盜案件，經本院以八十六年度易字第
    八一八號判處有期徒刑八月，經臺灣高等法院臺中分院以八十六年度上易字第一
    ○七三號上訴駁回確定，於八十七年五月二日執行完畢；於八十六年間，因犯偽
    造文書案件，經本院以八十七年度易字第一七○號判處有期徒刑四月，嗣經臺灣
    高等法院臺中分院以八十八年度上易字第三六○號上訴駁回確定，並於八十八年
    七月十九日先發監後易科罰金執行完畢。又前因施用毒品案件，先後經本院以八
    十七年度易字第一七○號、八十八年度毒聲字第六四一○號裁定送觀察、勒戒後
    ，均認無繼續施用毒品之傾向，分別經本院於八十七年十二月二十三日以八十七
    年度易字第一七○號判決免刑，及臺灣臺中地方法院檢察署檢察官於八十八年十
    二月七日以八十八年度毒偵字第一四一五號不起訴處分確定。詎於八十九年間復
    因施用毒品案件，經本院以八十九年度毒聲字第五○五四號裁定送強制戒治，於
    強制戒治期滿三月後，經評定為合格，認無繼續戒治之必要，經本院九十年度毒
    聲字第七○七號裁定停止戒治，所餘戒治期間付保護管束，於九十年三月二十日
    臺所，就其上開三犯施用毒品犯行，業經本院以八十九年度訴字第二四四三號判
    決就施用第一級毒品部分判處有期徒刑一年二月，就施用第二級毒品部分判處有
    期徒刑八月，應執行有期徒刑一年八月，經臺灣高等法院臺中分院以九十年度上
    訴字第六四五號上訴駁回確定，尚未執行。竟仍不知悔改，基於施用第一級毒品
    之概括犯意，於保護管束期間內，自九十年三月二十八日起至九十一年九月二十
    六日止，在臺中縣東勢鎮○○路六三二巷四七號住處等處所，以將海洛因摻入香
    煙內之方式，連續施用第一級毒品海洛因多次。嗣分別於九十年三月二十九日經
    通知至臺灣臺中地方法院檢察署觀護人室採尿送驗，檢驗結果呈嗎啡陽性反應，
    經本院以九十年度毒聲字第二二八五號裁定撤銷停止戒治；於九十一年九月二十
    八日十五時三十分許，在臺中縣豐原市○○路三十六號，因通緝而為警查獲。
二、案經臺灣臺中地方法院檢察署檢察官自動檢舉偵查起訴。
    理  由
一、訊據被告乙○○對右揭事實坦承不諱，且被告前經臺灣臺中地方法院檢察署觀護
    人室採集尿液送驗，檢驗結果確呈嗎啡陽性反應，有私立中山醫學院附設孫中山
    先生紀念醫院藥物濫用檢測中心檢驗報告附卷可憑；又被告因案通緝於九十一年
    九月二十八日十五時三十分許，為警在臺中縣豐原市○○路三十六號查獲時，當
    場並查獲海洛因一包（含袋重○．四公克），有現場照片四幀附於臺灣臺中地方
    法院檢察署九十一年毒偵字第三○五六號偵查卷可憑，雖被告於通緝到案時所採
    集之尿液，經送臺中縣衛生局檢驗結果，僅就安非他命部分呈陽性反應，有臺中
    縣衛生局檢驗尿水報告書影本一紙在卷可稽，惟被告於通緝到案後，於警訊、偵
    查及本院審理時均坦承確有施用第一級毒品海洛因。再被告就通緝遭查獲之海洛
    因一包，被告於本院審理時供稱：該包海洛因係甲○○所有，當日伊曾問過甲○
    ○是否還有毒品，因為伊的毒品都用完了，甲○○說還有，但不知甲○○放在何
    處（見本院九十一年十一月十三日審理筆錄）等語，顯見被告確有施用海洛因之
    習慣。另按一般施打毒品（或麻醉藥品），八小時內約有百分之八十量於尿中排
    臺，二十四小時後剩餘量之百分之九十再排出，七十二小時後仍有微量排出，而
    因人體代謝差異（即成癮者），其代謝時間慢，故於一百二十小時內，利用較具
    公信力之儀器（如氣相層析質譜議），仍可能被檢測臺，參酌憲兵司令部八十年
    五月七日（八十）鑑驗字第一七四六號函可考。則被告於九十一年九月二十六日
    施用海洛因後迄同月二十八日十五時三十分許為警查獲，於九十一年九月二十九
    日上午八時製作筆錄時始接受警方採集尿液，則採集尿液之時間已距被告施用海
    洛因之時間逾五十餘小時，是於被告之尿液內所殘餘嗎啡之劑量甚微，而致無法
    檢驗出嗎啡之成分。則被告前開驗尿報告中就嗎啡反應部分雖呈陰性反應，然尚
    不足以之為被告有利之認定。是被告上開自白顯與事實相符。本件事證明確，被
    告犯行洵堪認定，應予依法論科。
二、按海洛因屬毒品危害防制條例第二條第二項第一款所指之第一級毒品。被告前因
    施用毒品案件，先後經本院以八十七年度易字第一七○號、八十八年度毒聲字第
    六四一○號裁定送觀察、勒戒後，均認無繼續施用毒品之傾向，分別經本院於八
    十七年十二月二十三日以八十七年度易字第一七○號判決免刑，及臺灣臺中地方
    法院檢察署檢察官於八十八年十二月七日以八十八年度毒偵字第一四一五號不起
    訴處分確定。詎於八十九年間復因施用毒品案件，經本院以八十九年度毒聲字第
    五○五四號裁定送強制戒治，於強制戒治期滿三月後，經評定為合格，認無繼續
    戒治之必要，經本院九十年度毒聲字第七○七號裁定停止戒治，所餘戒治期間付
    保護管束，於九十年三月二十日臺所，就其上開三犯施用毒品犯行，業經本院以
    八十九年度訴字第二四四三號判決就施用第一級毒品部分判處有期徒刑一年二月
    ，就施用第二級毒品部分判處有期徒刑八月，應執行有期徒刑一年八月，經臺灣
    高等法院臺中分院以九十年度上訴字第六四五號上訴駁回確定等情，有臺灣臺中
    地方法院檢察署刑案資料查註紀錄表、臺灣高等法院被告全國前案紀錄表各一份
    在卷足憑，被告於保護管束期間，另行起意施用海洛因之行為，係犯毒品危害防
    制條例第十條第一項之施用第一級毒品罪。其持有海洛因之行為，意在供己施用
    ，是其持有之低度行為，應為施用之高度行為所吸收，不另論罪。又先後多次施
    用第一級毒品之犯行，時間緊接，所犯構成要件相同，顯係基於概括犯意為之，
    為連續犯，應論以一罪，並依法加重其刑。又被告自九十年三月二十九日經臺灣
    臺中地方法院檢察署觀護人室採集尿液後至九十一年九月二十六日其間所為施用
    第一級毒品海洛因犯行部分，雖未經起訴，惟此部分犯行因與前揭已起訴部分，
    有連續犯裁判上一罪之關係，本院自得予以審究。再被告前於八十五年間，因犯
    竊盜案件，經本院以八十六年度易字第八一八號判處有期徒刑八月，經臺灣高等
    法院臺中分院以八十六年度上易字第一○七三號上訴駁回確定，於八十七年五月
    二日執行完畢；於八十六年間，因犯偽造文書案件，經本院以八十七年度易字第
    一七○號判處有期徒刑四月，嗣經臺灣高等法院臺中分院以八十八年度上易字第
    三六○號上訴駁回確定，並於八十八年七月十九日先發監後易科罰金執行完畢等
    情，有臺灣臺中地方法院檢察署刑案資料查註紀錄表、臺灣高等法院被告全國前
    案紀錄表各一份在卷足憑，其於刑之執行完畢後，五年以內再犯本件有期徒刑以
    上之罪，為累犯，爰依刑法第四十七條規定，加重其刑，並依法遞加之。爰審酌
    被告前因施用毒品犯行，經觀察、勒戒後，猶不加克制，故態復萌，再施用毒品
    不輟，無視於毒品對於自身健康之戕害及國家對於杜絕毒品犯罪之禁令，惡性非
    輕，惟犯後坦承犯行，態度尚佳，及施用毒品者均具有相當程度之生理成癮性及
    心理依賴性，戒除不易，暨犯罪心態與一般刑事犯罪之本質不同，非難性較低等
    一切情狀，量處如主文所示之刑，以資懲儆。至被告於前揭通緝到案時，所查扣
    之海洛因一包，為案外人甲○○所有，與被告無涉，業據被告陳明在卷，是此部
    分應由案外人甲○○所涉施用毒品案件另行依法處理，併此敘明。
據上論斷，應依刑事訴訟法第二百九十九條第一項前段，毒品危害防制條例第十條第
一項、第二十條第三項前段，刑法第十一條前段、第五十六條、第四十七條，判決如
主文。
中      華      民      國    九十一      年      十一    月    二十九  日
                                     臺灣臺中地方法院刑事第六庭
                                         法  官  劉麗瑛
右正本證明與原本無異。
如不服本判決，應於送達後十日內向本院提出上訴狀（須附繕本），上訴於臺灣高等
法院臺中分院。
                                         書記官
中      華      民      國    九十一      年      十一    月    二十九  日
附錄論罪科刑法條
毒品危害防制條例第十條
施用第一級毒品者，處六月以上五年以下有期徒刑。
施用第二級毒品者，處三年以下有期徒刑。
